臺灣桃園地方法院宣示判決筆錄       100年度審訴字第2308號
公  訴  人  臺灣桃園地方法院檢察署檢察官
被      告  林信宏
上列被告因違反毒品危害防制條例案件（起訴案號：100 年度毒
偵字第3974號），於中華民國100 年12月13日上午11時，在本院
第十四法庭宣示判決，出席職員如下：
          法  官   游紅桃
          書記官   陳恩如
法官起立朗讀判決主文、犯罪事實要旨、處罰條文及告以上訴限
制、期間並提出上訴狀之法院，且諭知記載其內容：
一、主  文：
    林信宏施用第一級毒品，處有期徒刑陸月，如易科罰金，以
    新臺幣壹仟元折算壹日。扣案摻有海洛因香菸壹支沒收銷燬
    之。
二、犯罪事實要旨：
    林信宏前於民國88年間因施用毒品案件，經本院以88年度毒
    聲字第3959號裁定送觀察、勒戒後，因無繼續施用毒品之傾
    向，於88年8 月5 日釋放出所執行完畢，該次施用毒品犯行
    ，並經臺灣桃園地方法院檢察署檢察官以88年度偵字第1117
    2 號為不起訴處分確定。復於前開觀察、勒戒執行完畢釋放
    後5 年內因施用毒品案件，經本院以89年度毒聲字第1722號
    裁定送觀察、勒戒後，認有繼續施用毒品之傾向，再由本院
    以89年度毒聲字第2453號裁定令入戒治處所施以強制戒治，
    因其戒治成效經評定為合格，復經本院以89年度毒聲字第59
    14號裁定停止戒治並付保護管束，迄至90年3 月30日保護管
    束期滿未經撤銷，視為強制戒治期滿執行完畢，該次施用毒
    品犯行，並經本院以89年度壢簡字第808 號判決，判處有期
    徒刑4 月確定。另於：95年間另因施用第二級毒品3 次等
    案件，經本院以96年度易字第33號、第369 號判決，分別判
    處有期徒刑5 月共3 罪，並定其應執行刑為有期徒刑1 年 2
    月確定；於同年間次因違反槍砲彈藥刀械管制條例案件，
    經本院以95年度訴字第2450號判決，判處有期徒刑3 年4 月
    ，併科罰金新臺幣10萬元，且於96年5 月14日確定；於同
    年間復因竊盜案件，經本院以96年度桃簡字第1551號判決，
    判處有期徒刑6 月，減為有期徒刑3 月確定；於同年間繼
    因竊盜案件，經本院以98年度桃簡字第1232號判決，判處有
    期徒刑4 月，減為有期徒刑2 月確定，上開案經本院以96
    年度聲減字第9660號裁定，各減其宣告刑2 分之1 後，與不
    得減刑之案有期徒刑部分及已減刑之案，定其應執行刑
    為有期徒刑4 年確定，上開減刑後之案與不得減刑之
    案，再經本院以98年度聲字第4046號裁定，定其應執行刑
    為有期徒刑4 年1 月確定，入監執行後，於99年12月13日縮
    期執畢出監（於本案尚不構成累犯，詳附記事項所載）。仍
    不知警惕戒除毒癮，又基於施用第一級毒品之犯意，於 100
    年8 月1 日晚間7 時許，在桃園縣桃園市○○路○路邊車內
    以抽香菸方式施用第一級毒品海洛因1 次。嗣於同日晚間 9
    時50分許，為警在桃園縣桃園市○○街與宏昌六街口前查獲
    ，並扣得其所有供其施用第一級毒品所用之摻有海洛因香菸
    1 支。
三、附記事項：
    經查，被告於95年間另因施用第二級毒品3 次等案件，經
    本院以96年度易字第33號、第369 號判決，分別判處有期徒
    刑 5月共3 罪，並定其應執行刑為有期徒刑1 年2 月確定；
    於同年間次因違反槍砲彈藥刀械管制條例案件，經本院以
    95年度訴字第2450號判決，判處有期徒刑3 年4 月，併科罰
    金新臺幣10萬元，且於96年5 月14日確定；於同年間復因
    竊盜案件，經本院以96年度桃簡字第1551號判決，判處有期
    徒刑6 月，減為有期徒刑3 月確定；於同年間繼因竊盜案
    件，經本院以98年度桃簡字第1232號判決，判處有期徒刑 4
    月，減為有期徒刑2 月確定，上開案經本院以96年度聲減
    字第9660號裁定，各減其宣告刑2 分之1 後，與不得減刑之
    案有期徒刑部分及已減刑之案，定其應執行刑為有期徒
    刑4 年確定，上開減刑後之案與不得減刑之案，再
    經本院以98 年度聲字第4046 號裁定，定其應執行刑為有期
    徒刑4 年1 月確定，入監執行後，原於99年12月13日縮短刑
    期執畢出監。惟於95年9 月8 日間，另犯販賣毒品案件，
    經臺灣雲林地方法院以98年度訴字第786 號判決，判處有期
    徒刑8 年，現正上訴中，因案得與上開至案定應執行
    刑，故而上開至案，尚難認為已執行完畢，故本件被告
    於本案尚不構成累犯，起訴書認被告成立累犯，容有誤會，
    併予敘明。
四、處罰條文：
    毒品危害防制條例第10條第1 項、第18條第1 項前段，刑法
    第11條、第41條第1 項前段。
五、協商判決除有刑事訴訟法第455 條之4 第1 項第1 款於本訊
    問程序終結前，被告撤銷協商合意或檢察官撤回協商聲請者
    ；第2 款被告協商之意思非出於自由意志者；第4 款被告所
    犯之罪非第455 條之2 第1 項所定得以協商判決者；第6 款
    被告有其他較重之裁判上一罪之犯罪事實者；第7 款法院認
    應諭知免刑或免訴、不受理者情形之一，及違反同條第2 項
    「法院應於協商合意範圍內為判決；法院為協商判決所科之
    刑，以宣告緩刑或2 年以下有期徒刑、拘役或罰金為限」之
    規定者外，不得上訴。
六、如有前述例外得上訴之情形，又不服本件判決，得自收受判
    決送達後10日內，向本院提出上訴書狀，上訴於第二審法院
    。
中    華    民    國    100    年    12    月    13   日
                            刑事庭法  官  游紅桃
                                  書記官  陳恩如
以上正本證明與原本無異。
                                  書記官  陳恩如
中    華    民    國    100    年    12    月    13   日
附錄本案論罪科刑法條：
毒品危害防制條例第10條
施用第一級毒品者，處六月以上五年以下有期徒刑。
施用第二級毒品者，處三年以下有期徒刑。